【裁判字號】    96,簡上,257
【裁判日期】    970218
【裁判案由】    傷害
【裁判全文】
臺灣屏東地方法院刑事判決         96年度簡上字第257號
上  訴  人  甲○○
即  被  告
上列上訴人即被告因傷害案件，不服本院96年度簡字第1313號，
中華民國96年9 月29日第一審簡易判決（聲請簡易判決處刑案號
96年度調偵字第237 號），提起上訴，本院管轄之第二審合議庭
判決如下：
    主  文
上訴駁回。
甲○○緩刑貳年。
    事  實  及  理  由
一、本院認定之事實、證據及理由均引用第一審簡易判決之記載
    （如附件）。
二、本案經本院審理結果，認原審以被告觸犯傷害罪名，依刑法
    第277 條第1 項規定，判處拘役30日，如易科罰金，以新臺
    幣1,000 折算1 日。其認事用法及量刑均無不當，應予維持
    。
三、上訴人之上訴意旨略以：本案係因告訴人先行出言挑釁，並
    以腳踹伊之下腹部，伊實非得已與告訴人發生拉扯，可見本
    案之發生確實係由告訴人所挑起。嗣後伊曾多次向告訴人表
    示和解之誠意，詎料告訴人竟均置之未理，執意興訟。是以
    原審判決並未予衡量上開情形，竟判決被告處拘役30日，其
    量刑顯屬過重云云。
四、惟查：關於刑之量定，係實體法上賦予法院得為自由裁量之
    事項，倘其未有逾越法律所規定之範圍，或濫用其權限，即
    不得任意指摘為違法（最高法院75年臺上字第7033號判例意
    旨可資參照）。且在同一犯罪事實與情節，如別無其他加重
    或減輕之原因，下級審量定之刑，亦無過重或失輕之不當情
    形，則上級審法院對下級審法院之職權行使，原則上應予尊
    重（最高法院85年度臺上字第2446號判決意旨參照）。原審
    審酌被告素行、犯罪動機及其犯後態度等各種量刑條件妥為
    斟酌，難謂有何違法失當之處，是上訴人提起本件上訴，指
    摘原審判決量刑顯然過重，請求撤銷改判較輕刑度云云，為
    無理由，應予駁回。
五、又被告未曾受有期徒刑以上刑之宣告，有臺灣高等法院被告
    全國前案紀錄表1 份附卷可稽，其因一時失慮致罹刑章，信
    其經此偵、審程序，當知所警惕，而無再犯之虞，且被告現
    與告訴人成立調解，有調解筆錄在卷可稽（見本院卷第24頁
    ），是本院因認被告所受之宣告刑以暫不執行為適當，爰並
    諭知緩刑2 年，以啟自新。
據上論斷，應依刑事訴訟法第455 條之1 第3 項、第368 條，刑
法第74條第1項第1款，判決如主文。
中    華    民    國    97    年    2     月    18    日
                刑事第五庭
                           審判長 法 官   石家禎
                                  法 官   林家聖
                                  法 官   陳秀慧
以上正本證明與原本無異。
不得上訴。
中    華    民    國    97    年    2     月    18    日
                                  書記官  林鴻仁
附錄本判決論罪科刑法條全文
刑法第277條：
傷害人之身體或健康者，處三年以下有期徒刑、拘役或一千元以
下罰金。犯前項之罪因而致人於死者，處無期徒刑或七年以上有
期徒刑；致重傷者，處三年以上十年以下有期徒刑。


司法院資訊處製作；財團法人民間司法改革基金會備份。
